臺灣高雄地方法院民事判決　　　　　　　95年度婚字第515號
原　　　告　乙○○
被　　　告　甲○○
　　　　　　　　　　　現於台灣高雄監獄執行中
上當事人間請求離婚事件，本院於民國95年5月30日言詞辯論終
結，判決如下：
  主  文
准原告與被告離婚。
訴訟費用由被告負擔。
  事  實  及  理  由
一、原告起訴主張：兩造於民國89年5 月13日結婚，婚後育有二
    名子女。不意被告婚後不事正途，誤入歧途，吸食毒品，原
    告雖多次勸諫被告斷絕沾染毒品，被告非但置之不理，更變
    本加厲沉迷毒品中，加上被告揮霍無度，致債台高築，對家
    庭、子女未善盡責任，日前又再因毒品案件經鈞院94年度簡
    字第7579 號 判處有期徒刑6 月，並於95年1 月20日確定，
    且在監執行，使原告遭受親友異樣眼光，已難以繼續與被告
    共同經營婚姻關係，為此爰依民法第1052條第1項第10款因
    犯不名譽之罪、第2 項有重大事由難以維持婚姻關係之規定
    ，請求法院擇一為離婚判決等語。並聲明：求為判決如主文
    所示。
二、被告則以：被告確實因為施用毒品，經鈞院94年度簡字第75
    79號判處徒刑六月確定，目前在監執行，被告願與原告離婚
    ，並聲明：同意原告之請求。
三、得心證之理由：
  (一)按「夫妻之一方，被處三年以上徒刑或因犯不名譽之罪被處
    徒刑者，他方得向法院請求離婚」，民法第1052條第1 項第
    10款定有明文。次按民法第1052條第1 項第10款所稱被處三
    年以上之徒刑或因犯不名譽之罪被處徒刑者，係指被處徒刑
    之判決已確定者而言，故民法第1054條所定知悉其情事，應
    自知悉被處徒刑時起算；而所稱不名譽之罪，係指依社會上
    一般觀念皆認為不名譽之犯罪而言；吸食鴉片可認為係犯不
    名譽之罪，最高法院分別著有67年台上字第33號、46年台上
    字第1701號、33年上字第3406號判例可資參照。
  (二)經查，本件兩造於89年5 月13日結婚，現婚姻關係仍存續中
    ，有原告提出之戶籍謄本1 份在卷可稽。再查，被告確實於
    94年9 月20日下午8 時50分回溯26小時內，施用第一級毒品
    海洛因，而為警查獲，因而觸犯不名譽之違反毒品危害防制
    條例施用毒品罪，經本院於94年12月29日以94年簡字第7579
    號判處有期徒刑六月，嗣該刑事判決並於95年1 月20日確定
    在案，被告並已入監服刑等情，業為被告所不爭執，復經本
    院依職權調取臺灣高等法院在監在押全國紀錄表、前案紀錄
    表及調閱本院94年度簡字第7579號毒品危害防治條例全卷（
    含台灣高雄地方法院檢察署94年度毒偵字第9172號卷、高雄
    縣政府警察局仁武分局刑事偵查卷宗）核閱無訛，自堪信原
    告主張被告犯有施用毒品之罪，經判處有期徒刑確定等情，
    乃為真實。
  (三)綜上，本件被告所犯上開本院94年度簡字第7579號毒品危害
    防制條例案件之施用第一級毒品罪名，參諸首開法律之說明
    ，依我國一般社會民情，係屬不名譽之罪，且被告因此被判
    處有期徒刑六月確定，核符前開民法第1052條第1 項第10款
    後段之因犯不名譽之罪被處徒刑之離婚法定事由，原告據此
    請求與被告離婚，即屬正當，應予准許。又原告依民法第10
    52條第1 項第10款後段規定訴請離婚，既經本院准許，則原
    告所請求之其他離婚事由，本院自無庸加以審酌，併予敘明
    。
四、據上論結，本件原告之為有理由，依民事訴訟法第78條，判
    決如主文。
中　　華　　民　　國　　94　　年　　6 　　月　　2 　　日
                  家事法庭  審判長法  官　廖家陽
                                  法　官　郭慧珊
                                  法　官　黃苙荌
上為正本，係照原本作成。
如不服本判決，應於送達後20日內，向本院提出上訴狀。
中　　華　　民　　國　　94　　年　　6 　　月　　 2　　日
                                  書記官　鄭淑臻
